【裁判字號】    97,抗,25
【裁判日期】    970122
【裁判案由】    假扣押
【裁判全文】
臺灣高等法院高雄分院民事裁定            97年度抗字第25號
抗  告  人    全球建築經理股份有限公司
              （原名華信建築經理股份有限公司）
兼法定代理人  徐儷玲原名徐秀.
抗  告  人    甲○○
                        弄7號.
上列抗告人因與相對人乙○○間假扣押事件，對於民國96年11月
27日臺灣高雄地方法院96年度裁全字第15191 號所為裁定提起抗
告，本院裁定如下：
    主  文
抗告駁回。
抗告訴訟費用由抗告人負擔。
    理  由
一、按債權人就金錢請求或得易為金錢請求之請求，欲保全強制
    執行聲請假扣押，如就債務人所應受之損害，陳明願供擔保
    ，或法院認為適當者，得定相當之擔保，命供擔保後為假扣
    押，民事訴訟法第522 條第1 項、第526 條第2 項定有明文
    。本件相對人即債權人於原審主張伊於93年12月1 日與債務
    人谷晨建設股份有限公司（下稱谷晨公司）簽約購買原審相
    對人洪恭賢所有坐落高雄市○○區○○段一小段111 地號土
    地應有部分883/125604及谷晨公司所有坐落同段建號174 號
    門牌號碼高雄市楠梓區○○○○街79巷22號3 樓房屋一棟，經
    伊繳清買賣總價金共新台幣（下同）96萬元，詎谷晨公司未
    辦理移轉登記，將建物先以信託為原因移轉登記予華信建築
    經理股份有限公司（現更名為全球建築經理股份有限公司，
    下稱全球公司），嗣以買賣為原因移轉登記予抗告人徐儷玲
    （原名徐秀球），徐儷玲又將建物移轉登記予抗告人甲○○
    ；土地部分，則先以受託人變更為原因，移轉登記予全球公
    司，嗣又以買賣為原因分別將土地之應有部分分別移轉登記
    予原審相對人蕭文港、蕭羅淑、甲○○、徐儷玲。蕭文港及
    蕭羅淑又以信託為原因分別移轉登記予全球公司。洪恭賢依
    信託方式前後將土地信託移轉登記予徐秀球、全球公司，嗣
    又以買賣方式將系爭土地以買賣為原因移轉登記予甲○○及
    谷晨公司之董事蕭文港、蕭羅淑、黃筑君，應負債務不履行
    損害賠償責任，且依民法第244 條、信託法第6 條之規定，
    伊均有撤銷權；就徐秀球、全球公司及甲○○、蕭文港、蕭
    羅淑間之買賣與移轉登記行為，依民法第87條規定，伊並得
    主張通謀虛偽意思表示無效；就徐秀球、甲○○、全球公司
    之行為，依民法第184 條第1 項後段規定，伊並得主張有損
    害賠償請求權。又因抗告人有意脫產，為免日後有不能執行
    之虞，實有假扣押之必要，爰求為對抗告人聲請為假扣押等
    語，業據提出土地暨建物預售買賣合約書、收據、土地登記
    申請書、公司變更登記表等影本及土地暨建物登記謄本等件
    釋明之，原裁定依首開規定，命相對人以35萬2000元或同額
    之銀行無記名可轉讓定存單供擔保後，在105 萬6000元範圍
    內，得為假扣押，並無不合。
二、抗告意旨略以：伊並不認識相對人，為釐清實體關係，請速
    命相對人限期起訴，爰聲明廢棄原裁定等語，惟抗告人提起
    本件抗告，並未提出對原裁定如何不服之理由，抗告應認為
    無理由。至抗告人如就假扣押裁定，聲請命債權人於一定期
    間內起訴，應依民事訴訟法第529 條第1 項規定向命假扣押
    之法院提出聲請，附此敘明。
三、依民事訴訟法第495 條之1 、第449 條第1 項、第95條、第
    78條、第85條第1項前段，裁定如主文。
中    華    民    國    97    年    1     月    22    日
                            民事第四庭
                                審判長法官  蔡文貴
                                法      官  黃科瑜
                                法      官  徐文祥
以上正本證明與原本無異。
本件不得再抗告。
中    華    民    國    97    年    1     月    22    日
                                書  記  官  呂素珍


司法院資訊處製作；財團法人民間司法改革基金會備份。
